臺灣高等法院民事裁定　　　　　　　　　96年度抗字第1176號
抗　告　人　　甲○○
代　理　人　　邱基祥律師
上列抗告人因與相對人瑩懋企業股份有限公司間支付命令聲明異
議事件，對於中華民國96年5月24日臺灣臺北地方法院90年度促
第21532號裁定，提起抗告，本院裁定如下：
    主      文
抗告駁回。
抗告費用由抗告人負擔。
    理      由
一、抗告人於原法院聲請意旨及本院抗告意旨略以：抗告人從未
    收受原法院90年度促字第21532號支付命令，是該支付命令
    之送達尚有疑義，乃具狀聲明異議；且該支付命令送達證書
    上固有「覃克正」之簽名，惟查覃克正並未住居於送達證書
    上之地址，此由原法院卷內關於抗告人之戶籍謄本自明；又
    抗告人於民國（下同）90年初即搬離臺北市○○○路514巷
    66 號2樓之1之住所，是覃克正可能偶因出差或其他原因，
    借住上址而收受該支付命令，是抗告人與覃克正間絕無形成
    所謂民事訴訟法第137條補充送達之同居關係，故本件支付
    命令並未合法送達，且已逾3個月，依法業已失效云云。
二、按債務人於支付命令送達後，逾20日之不變期間，始提出異
    議者，法院應以裁定駁回之，民事訴訟法第518條定有明文
    。又按送達於應受送達人之住居所、事務所或營業所行之，
    送達於住居所、事務所或營業所，不獲會晤應受送達人者，
    得將文書付與有辨別事理能力之同居人或受僱人，亦為同法
    第136條第1項、第137條第1項所明定。又所謂同居人，係指
    與應受送達人居住一處共同為生活者而言，關於是否同居之
    認定，應以是否有居住一處並共同為生活之事實為準，至戶
    籍地址則僅係依戶籍法所為登記之事項，並非認定住居所之
    唯一標準，自難僅據戶籍設址不同，即認張淑０非張晉０飲
    同居人（最高法院94年度臺抗字第687號裁判意旨參照）。
三、本件原法院依相對人之聲請對抗告人核發支付命令，該支付
    命令於「90年6月6日」送達於抗告人當時之住所臺北市○○
    ○路514巷66號2樓之1，並由覃克正簽收，有卷附送達證書
    可按（見原法院卷第8頁）。抗告人主張其於90年初即搬離
    上址，且謂覃克正僅係借住，非其同居人，不能合法代抗告
    人收受該支付命令云云。經查：本件支付命令送達前開住所
    時，覃克正係以「同居人」之身分簽收，有送達證書可按。
    抗告人設籍前開地址，戶長覃克明為抗告人之女婿，有戶籍
    謄本可證（見原審卷第15頁）。抗告人不否認曾居住前開地
    址，故前開地址，為其住所；而由「覃克明」、「覃克正」
    姓名觀之，應有親戚關係、居住之事實，覃克正係抗告人之
    同居人，堪信為真。抗告人於5、6年後始聲明異議，空言主
    張：抗告人90年初已離開該住所及覃克正僅係借住云云，自
    不足採。是該20日之不變期間早已屆滿，乃抗告人遲至96年
    5月3日始提出異議（見原法院卷第17頁），顯逾法定期間。
    原法院駁回抗告人之異議，核無不合。抗告意旨指摘原裁定
    不當，求予廢棄，為無理由，應予駁回。
四、據上論結，本件抗告為無理由，爰裁定如主文。
中　　華　　民　　國　　96　　年　　8 　　月　　30　　日
                  民事第十五庭
                      審判長法　官  林恩山
　　　　　　　　　　　　　　法　官  陳雅玲
　　　　　　　　　　　　　　法　官  郭松濤
正本係照原本作成。
不得再抗告。
中　　華　　民　　國　　96　　年　　9 　　月　　3 　　日
                             書記官  方素珍
